臺灣高雄地方法院治安法庭裁定　　　　　96年度感聲字第29號
聲　請　人　甲○○
即受處分人
上列受感訓處分人因感訓處分案件（本院90年度感裁字第1號）
，聲請免除感訓處分之執行，本院裁定如下：
    主  文
聲請駁回。
    理  由
一、聲請意旨略以：聲請人即鈞院90年度感裁字第1 號裁定受處
    分人甲○○，因竊盜、偽造文書、恐嚇等案件，經臺灣臺東
    地方法院（92年度訴字第52號）判處有期徒刑4 年2 月確定
    ，又因違反檢肅流氓條例第2 條第3 款，同條例施行細則第
    5 條第2 項第3 款之規定，經臺灣高雄地方法院以90年度感
    裁字第1 號裁定交付感訓處分刑事裁定確定，又聲請人因槍
    砲彈藥、妨害自由、偽造文書、恐嚇等案件，已入監執行迄
    今已逾6 年，上開有期徒刑執行期間應與本件感訓處分互相
    折抵，請求免予執行感訓處分等語。
二、按受裁定感訓處分之流氓行為，同時觸犯刑事法律者，經判
    決有罪確定，其應執行之有期徒刑、拘役或保安處分，與感
    訓期間，相互折抵之。其折抵以感訓處分1 日互抵有期徒刑
    、拘役或保安處分1 日，檢肅流氓條例第21條第1 項定有明
    文。次按，感訓處分期間為1 年以上3 年以下；以執行刑事
    或保安處分之期間折抵感訓處分者，其所折抵感訓處分期間
    以3 年計算；且定執行刑中之一罪或數罪應予折抵，先執行
    刑事處分者，以實際執行日數為據，於扣抵折抵之期間後，
    執行其餘之感訓處分，檢肅流氓條例第19條第1 項及該條例
    施行細則第46條第4 項、第5 項固定有明文。又依刑法第46
    條之規定，「裁判確定前羈押之日數，以1 日抵有期徒刑或
    拘役1 日」，準此，受感訓處分人其行為同時觸犯刑事法律
    ，於判決有罪確定前被羈押之期間，亦可一併折抵感訓處分
    （司法院86年3 月第32期司法業務研究會，同採此見解，見
    刑事法律專題研究（十二）第80至81頁研討結論）。惟前開
    法條所指得相互折抵者，自以受裁定感訓之流氓非行「同時
    」觸犯刑事法律者為限，亦即二者需屬「同一事實」，始有
    適用之餘地，苟流氓行為之事實與刑事案件判決認定之事實
    並不相同，自不得折抵感訓期間。
三、經查，聲請人所涉本件流氓非行（本院90年度感裁字第1 號
    ），雖「同時」觸犯刑事法律，業經臺灣臺東地方法院以92
    年度訴字第52號案件判處其有期徒刑4 年2 月確定在案。惟
    被移送人前曾另因違反肅清煙毒條例、偽造文書、贓物等案
    件，均經臺灣高等法院臺中分院以92年度聲字第203 號裁定
    應執行有期徒刑6 年6 月，並依竊盜犯贓物犯保安處分條例
    之規定，諭知於刑之執行前令入勞動處所強制工作3 年。此
    有上開判決書各1 份在卷可稽。是其上開案件判處其所宣告
    強制工作部分，致被移送人於90年3 月1 日入臺灣泰源技能
    訓練所執行強制工作，並於93年2 月29日強制工作期滿後，
    續於93年3 月1 日起入臺灣臺東監獄泰源分監執行徒刑，此
    有被告入出監紀錄及臺灣泰源技能訓練所出所證明書各1 份
    附卷可憑。惟上開二案之犯罪事實，與本件感訓處分之流氓
    非行事實，兩者並非同一事實，業經本院核閱比對二者之上
    揭判決書與本院90年度感裁字第1 號感訓處分裁定書無訛，
    並有臺灣高等法院被告前案紀錄表、臺灣高等法院在監在押
    全國紀錄表各1 件、臺灣臺東地方法院檢察署檢察官執行指
    揮書5 紙在卷可稽。是本件爰揆諸上揭規定及說明，本件聲
    請人自無從主張依上揭檢肅流氓條例第21條第1 項、同條例
    施行細則第46條第4 項、第5 項及刑法第46條之規定相互折
    抵之。綜上，聲請人之聲請免除執行本件感訓處分為無理由
    ，依法應予駁回。
四、據上論斷，應依檢肅流氓條例第23條、刑事訴訟法第220 條
    ，裁定如主文。
中　　華　　民　　國　　96　　年　7 　　月　  　24　　日
                  治安法庭    法  官  施添寶
以上正本證明與原本無異。
如不服本裁定，應於裁定送達後10日內，向本院提出抗告狀。
中　　華　　民　　國　　96　　年　7 　　月　  　25　　日
　　　　　　　　　　　　　　　書記官  王翌翔
